---
title: "R Notebook"
---
* 此文檔紀錄如何用 R 來使用 OpenAI Whisper 語音轉逐字稿的服務
* 你也可以使用此替代軟體 [MacWhisper]("https://goodsnooze.gumroad.com/l/macwhisper")，但免費版只支援到 Small 模型。你可以先試試看，若準確度不佳，再來考慮此份代碼
* 建議將此 .Rmd 複製到你的專案資料夾使用，避免覆蓋掉原檔案


* 測試檔案為 test.mp3 [來源]("https://www.youtube.com/watch?v=GwtqSt8UqSo")
* 成果：scripts.csv

# 安裝套件（一台電腦只需要一次）
```{r}
Sys.setenv(WHISPER_CFLAGS = "-mavx -mavx2 -mfma -mf16c")
remotes::install_github("bnosac/audio.whisper", ref = "0.2.1", force = TRUE)
Sys.unsetenv("WHISPER_CFLAGS")

install.packages("av")
```

# 載入套件
```{r}
library(audio.whisper)
library(av)
library(data.table)
library(tidyr)
```

# 音檔轉檔
* 音檔需要是 16bit 的 wav（若你的檔案是 wav，但轉錄時然仍然出現 crush 錯誤，代表可能是 32 bit 的。所以建議音檔都先經過這段轉檔程序）
```{r}
av_audio_convert("test.mp3", output = "test.wav", format = "wav", sample_rate = 16000)
```

# 載入 model
* whisper 有 6 種模型（tiny, base, small, medium, large, large-v2），愈大的模型辨識愈準確，但也更吃資源、需要更長的時間 [文件參考 Available models and languages 那一節]("https://github.com/openai/whisper/blob/main/README.md")
* 執行代碼後，務必確認系統訊息中沒有 failed 等相關字樣才能進行下一步，不然會 crush
* 這行代碼是從雲端下載模型。會先偵測資料夾中有沒有對應的模型，若無，便會自動下載。下載後，你的資料夾會出現 ggml-[模型名稱].bin 的檔案（轉完後可以刪除，以節省電腦空間）。
* 若出現以下錯誤訊息，就直接將 download from 後面那段網址貼到瀏覽器，瀏覽器會自行下載。下載完將檔案拉回資料夾，再執行一次代碼即可
```
Something went wrong
Error in utils::download.file(url = url, destfile = to, mode = "wb") : 
  download from 'https://huggingface.co/datasets/ggerganov/whisper.cpp/resolve/main/ggml-medium.bin' failed
```
* 上述錯誤常出現在大模型的下載，會因不明原因導致模型下載不完全
```{r}
model <- whisper("medium")
```

# 音檔轉錄
* [可用語言列表]("https://github.com/openai/whisper/blob/main/whisper/tokenizer.py")
```{r}
trans <- predict(model, newdata = "test.wav", language = "english", n_threads = 2)
scripts<-data.frame(trans$data)
fwrite(scripts,"scripts.csv",row.names=FALSE)
```

# 合併逐字稿成文章格式
## 指定文章段落
* 看哪些要合併，輸入 scripts > segment 欄位的數字，例如第一段到第九段要合併，就輸入 1:9
```{r}
segment<-c("1:9","10:54")
```

```{r}
scripts_article<-data.frame()

for(q in 1:length(segment)){
  from<-segment[q]
  from<-strsplit(from,":")
  f<-from[[1]][1]
  t<-from[[1]][2]
  num<-segment[q]
  temp<-data.frame(timecode=scripts[noquote(f),2],text=paste(scripts[f:t,4],collapse = " "))
  scripts_article<-rbind(scripts_article,temp)
}

fwrite(scripts_article,"scripts_article.csv",row.names = FALSE)
```


